# Agenda:
* Antonio ne va vorbi despre mBot_Controller;
* Trebuie desemnati responsabili de gestionarea paginilor in engleza/romana;
# Observatii din timpul meeting-ului:
* Urmatoarul meeting fizic va avea loc pe 15 Octombrie.
* Avem regulamentul pe [github](github.com/GDRH/www.gdrh.ro/tree/master/assets/docx)
* Daca aveti propuneri referitor la regulament, sunt primite calduros
* Redimensionare poze -> @antonio
* Pana saptamana viitoare, fiecare o sa-si puna pe git pagina cu proiectul
* Ramanem cu doua linkuri de articol, si daca nu este disponibil un articol intr-o limba, sa apara doar in cealalta, si pe cealalta pagina sa apara "Not avaliable", si eventual sa ceara ajutor daca are nevoie
o sa pun si asta aici: https://github.com/Makeblock-official/mBot/tree/master/mBot-default-program
# Rolurile pentru urmatoarea intalnire fizica:
* o sa pun si asta aici: https://github.com/Makeblock-official/mBot/tree/master/mBot-default-program
* Antonio -> cod sursa
* Sarbu Dragos -> comentarii codul sursa
* Radu -> video si poze
* Catalin -> coordonator de proiect
* Miruna -> pregatim un buton, formatul mesajului pe care trebuie sa il trimita, si ea trebuie sa faca functia. Antonio o sa faca functia, iar Alex o sa pregateasca mesajul.
* Darius -> Functie goala in care daca se apasa un anumit buton, sa "beepaie"
* Alex -> mesajele
* Tudor -> reproduce proiectul
* George -> articol pe website
# Alte observatii:
* Tudor + Dragos: joc in consola, text-based
* Antonio le-a sugerat sa arunce o privire peste [NCURSES]()
